cs: Mazání ložisek: Suché; Mazací tuk; Olej; Samomazné; Jiné
tr: Rulman yağlaması: Kuru; Gres; Yağ; Kendinden yağlamalı; Diğer
bg-BG: Смазване на лагери: Сухо; Грес; Масло; Самосмазващо се; Друго
pt-BR: Lubrificação de rolamentos: Seco; Graxa; Óleo; Autolubrificante; Outros
nb: Lagersmøring: Tørr; Fett; Olje; Selvsmørende; Annet
vi: Bôi trơn ổ trục: Khô; Mỡ bôi trơn; Dầu; Tự bôi trơn; Khác
hr-HR: Mazivo ležajeva: Suho; Mast; Ulje; Samopodmazujuće; Ostalo
de: Lagerschmierung: Trocken; Fett; Öl; Selbstschmierend; Sonstige
sv: Lagersmörjning: Torr; Fett; Olja; Självsmörjande; Övrigt
it: Lubrificazione dei cuscinetti: A secco; Grasso; Olio; Autolubrificante; Altro
da: Lejesmøring: Tør; Fedt; Olie; Selvsmørende; Andet
es: Lubricación del rodamiento: Seco; Grasa; Aceite; Autolubricante; Otro
fi: Laakerien voitelu: Kuiva; Rasva; Öljy; Itsevoiteleva; Muu
ro-RO: Lubrifierea rulmentului: Uscat; Vaselină; Ulei; Autolubrifiant; Altele
ja: ベアリング潤滑: ドライ; グリース; オイル; 自己潤滑; その他
lt-LT: Guolių tepimas: Sausas; Tirštasis tepalas; Alyva; Savaime sutepamas; Kita
fr: Lubrification du roulement: À sec; Graisse; Huile; Autolubrifiant; Autre
el: Λίπανση ρουλεμάν: Ξηρό; Γράσο; Λάδι; Αυτολιπαινόμενο; Άλλο
hu: Csapágykenés: Száraz; Zsír; Olaj; Önkenő; Egyéb
ru: Смазка подшипника: Сухая; Консистентная смазка; Масло; Самосмазывающийся; Другое
pl: Smarowanie łożyska: Suche; Smar stały; Olej; Samosmarujące; Inne
en: Bearing lubrication: Dry; Grease; Oil; Self-lubricating; Other
sk-SK: Mazanie ložiska: Suché; Mazací tuk; Olej; Samomazné; Iné
pt-PT: Lubrificação de rolamentos: Seco; Massa lubrificante; Óleo; Autolubrificante; Outro
zh-TW: 軸承潤滑: 乾式; 潤滑脂; 潤滑油; 自潤滑; 其他
zh-CN: 轴承润滑方式: 干式; 润滑脂; 润滑油; 自润滑; 其他
sl-SI: Mazivo za ležaje: Suho; Mast; Olje; Samomazalno; Drugo
ko: 베어링 윤활: 건식; 그리스; 오일; 자가 윤활; 기타
th: การหล่อลื่นตลับลูกปืน: แห้ง; จาระบี; น้ำมัน; หล่อลื่นในตัว; อื่นๆ
nl: Lager smering: Droog; Vet; Olie; Zelfsmerend; Overig